【裁判字號】    90,易,1635
【裁判日期】    901226
【裁判案由】    傷害
【裁判全文】
臺灣臺北地方法院刑事判決                          九十年度易字第一六三五號
    被      告  甲○○
右列被告因傷害案件，經檢察官聲請以簡易判決處刑（九十年度偵字第一七八一九號
號），本院認為不宜以簡易判決處刑，改以通常程序判決如左：
    主  文
甲○○連續傷害人之身體，處有期徒刑伍月，如易科罰金以佰元（即新台幣玖佰元
）折算壹日。
    事  實
一、甲○○與乙○○本係男女朋友，嗣因故不睦，兩人屢有爭執，竟基於傷害之概括
    犯意，先於民國（下同）八十九年七月十六日凌晨，在在臺北市○○區○○街三
    十二巷七之一號一樓「歐吉ＰＵＢ」，毆打乙○○頭部，致乙○○頭部受有紅腫
    之傷勢。同年九月一日凌晨四時許，陳君基於同一概括故意，復在上址毆打黃女
    一巴掌，並將其右手扭至背後，致黃女受有右手腕不完全骨折之傷勢。八十九年
    十二月三日，甲○○復在同址，基於同一故意，毆打黃女一巴掌，致乙○○受有
    臉部紅腫之傷害。
二、案經乙○○訴告訴，由台灣台北地方法院檢察署檢察官偵查起訴。
    理  由
一、關於右述事實，被告甲○○於審理時聲稱只打黃女一次，時間不記得了，有一名
    女子作證過（見審理卷第六八頁）；然而，陳君起初供稱是八十九年十二月三日
    在店裡打黃女（見同卷第二二頁），稍後改稱只打過她一巴掌，是八十九年九月
    一日還是八十九年十二月三日我不知道；十二月三日那次，我應該沒打她（見同
    卷第二七頁）。其前後說詞顯不一致，本院認為陳君審理中自白未必可介，應參
    酌被告於偵查所為陳述、告訴人指訴及證人證詞，以決定真實性。
二、陳君於偵查中原本否認傷害他人（見偵查卷第十五頁背面）；經證人即ＰＵＢ員
    工曾雅芳證稱，八十九年九月一日看到陳男打黃君一巴掌，還把她手扭到背後，
    不清楚衝突原因（見同卷第十五頁背面至十六頁正面），陳君始自承於八十九年
    九月一日曾毆打乙○○（見偵查卷第十六頁正面），益證陳君記憶並非清晰明確
    ，仍應參酌相關證據以查明事實。上述曾女證詞及陳君自白均與告訴人黃女指訴
    情節相符（見該卷第九九頁第(10)點），復有診斷書影本一張在卷（見同卷第一一
    二頁），堪認陳男確於八十九年九月一日毆傷黃女。
三、再者，甲○○雖否認八十九年七月十六日犯行；但是客人陳文豪就此證稱，八十
    九年七月在歐吉ＰＵＢ消費，黃女坐在吧檯內，我看到陳男打乙○○後腦，後來
    我阻止，他才沒有繼續打（見偵查卷第二一四頁背面）；陳文豪與甲○○素無仇
    怨，應不致於誣陷被告，其證詞應屬可信。陳文豪證詞復與黃女指訴情節情符（
    見同卷第九八頁背面第(2)點）。再其次，甲○○於檢察官偵訊時，坦承在八十九
    年十二月三日毆打黃女一巴掌（見九十年度他字第五七一號案卷九十年二月十五
    日筆錄第一頁背面），亦與黃女指訴情節相符（見同卷九十年一月二十日筆錄第
    一頁正反面）。陳君接受偵訊時間距黃女所稱時間僅三個月左右，其記憶尚屬清
    晰，當時坦承毆打犯行，應屬可信；嗣於審理中翻供卻不能提出合理說明，即非
    可採。本件事證明確，被告甲○○此部分辯詞不足採信，犯行足堪認定。
四、核被告所為均係犯刑法第二百七十七條第一項傷害罪，被告先後多次傷害行為，
    時間緊接，犯罪構成要件相同，顯係基於概括犯意反覆為之，為連續犯，以一罪
    論，並依法加重其刑。本院考慮上述情節，並參酌被告前有傷害前科經判處拘役
    、犯罪原因與手段、家境狀況、教育程度、其行為對被害人所生危害程度、與被
    害人本係朋友、犯罪後態度尚可、但是並未賠償被害人損害等一切情狀，量處如
    主文所示之刑，並決定其易科罰金之折算標準（刑法所採用貨幣單位係銀元，銀
    元一元相當於新台幣三元；以銀元佰元折算壹日相當於以新台幣玖佰元折算壹
    日）。又，刑法第四十一條第一項易科罰金規定雖於九十年一月十日修正公布，
    但是比較新舊法律適用結果，對於本件被告並無不利益之差別，依同法第二條第
    一項前段規定，應適用修正後規定決定易科標準；併此說明。
五、又，乙○○指控甲○○於八十九年七月十四日凌晨二時許、八月十四日凌晨二時
    許、同月二十日凌晨三時許、同月二十六日凌晨三時三十分許、同月三十一日、
    同年九月十四日、同年九月二十二日，先後在上址多次毆傷黃女，亦涉犯傷害罪
    云云。但被告甲○○堅決否認涉及此等犯行。經查：
    (1)按犯罪事實，應依證據認定之，無證據不得推定其犯罪事實，刑事訴訟法第一
      百五十四條定有明文。告訴人之告訴係使被告受刑追訴為目的，是其陳述是否
      與事實相符，仍應調查其他證據以資審認（最高法院五十二年台上字第一三Ｏ
      Ｏ號判例）。從而，甲○○是否涉有此等傷害犯行，仍應參酌告訴人所提出證
      據是否合於事實。
    (2)乙○○固然就上述傷勢提出多張診斷書、醫療單據影本或相片為證（見偵查卷
      第一０四至一五０頁、第二０七至二一０頁），另有圓山派出所受黃女報案紀
      錄影本多張（見同卷第三九至四四頁）；但是此等文件僅足以證明告訴人就醫
      或報案，尚不足以證明受傷原因係甲○○施暴所致。
    (3)此外，乙○○並舉證人高念祖、龍豪、葉鴻明等人為證（見偵查卷第二０四頁
      ），但證人經檢察官傳喚均未出庭（見偵卷第二一一頁點名單）；黃君於審理
      中表示，被告打人時，都先將客人趕走，除了陳文豪、曾雅芳、胡民台外，沒
      有其他證人（見審理卷第五三頁）。惟胡民台證稱：有看過甲○○打她三到四
      次，地點都是在歐吉ＰＵＢ，時間都在前年（八十八年）那段時間，有一次是
      在八十八年、另外是在八十九年初可能也有。我聽說他受傷很多次，都是別人
      告訴我的，我自己看到只有三、四次（見審理卷第六０至六二頁）。胡君證詞
      並不足以證明甲○○於八十九年七至九月對告訴人加害。
    綜上論述，甲○○此部辯解尚屬可信，此外復查無其他事證足證被告確有此部分
    傷害行為，惟公訴人認此部分與論罪部分有連續犯之裁判上一罪關係，本院不另
    為無罪之裁判。
六、因本件事證已臻明確，其他證據已無再予調查之必要，併此說明。
七、綜上所論，應依刑事訴訟法第二百九十九條第一項前段、第四百五十二條、刑法
    第二條第一項前段、第五十六條、第二百七十七條第一項、第四十一條第一項、
    罰金罰鍰提高標準條例第一條前段、第二條，判決如主文。
中      華      民      國      九十      年    十二    月    二十六    日
                                臺灣台北地方法院刑事第一庭
                                      法  官    吳燁山
右正本證明與原本無異。
如不服本判決，應於判決送達後十日內，向本院提出上訴狀（應附影本）。
（本件審理程序並未使用交互詰問程序）
                                      書記官    王黎輝
中      華      民      國      九十      年    十二    月    二十六    日
附錄本案論罪科刑法條全文：
刑法第二百七十七條
一傷害人之身體或健康者，處三年以下有期徒刑、拘役或一千元以下罰金。
二犯前項之罪、因而致人於死者，處無期徒刑或七年以上有期徒刑，致重傷者，處三
  年以上十年以下有期徒刑。


司法院資訊處製作；財團法人民間司法改革基金會備份。
